臺灣高等法院高雄分院刑事附帶民事訴訟判決
　　　　　　　　　　　　　　　　　 100年度附民上字第41號
上　訴　人　宋雲連
被上訴人　　巫展浤
上列當事人間因損害賠償附帶民事訴訟案件，上訴人不服臺灣高
雄地方法院100 年度附民字第100 號中華民國100 年7 月19日第
一審附帶民事訴訟判決，提起上訴，本院判決如下：
    主  文
上訴駁回。
    理  由
一、按附帶民事訴訟除本編有特別規定外，準用關於刑事訴訟之
    規定。但經移送或發回、發交民事庭後，應適用民事訴訟法
    ，刑事訴訟法第490條定有明文。上訴人對於臺灣苗栗地方
    法院100年度附民字第25號刑事附帶民事訴訟判決提起上訴
    ，查未經移送或發回、發交民事庭，依上開規定，應準用關
    於刑事訴訟上訴之規定，合先敘明。
二、依刑事訴訟法第350條、第361條、第362條、第367條規定，
    不服地方法院之第一審判決而上訴者，須提出上訴書狀，並
    應敘述具體理由，為上訴必備之程式；其所提出之書狀未敘
    述上訴理由，或僅曾以言詞陳述上訴理由者，均應於上訴期
    間屆滿後20日內補提理由書於第一審法院。第一審法院經形
    式審查，認逾期未補提上訴理由者，應定期間先命補正；逾
    期未補正者，為上訴不合法律上之程式，應以裁定駁回。倘
    已提出上訴理由，但所提非屬具體理由者，則由第二審法院
    以上訴不合法律上之程式，判決駁回。而所謂具體理由，必
    係依據卷內既有訴訟資料或提出新事證，指摘或表明第一審
    判決有何採證認事、用法或量刑等足以影響判決本旨之不當
    或違法，而構成應予撤銷之具體事由，始克當之（例如：依
    憑證據法則具體指出所採證據何以不具證據能力，或依憑卷
    證資料，明確指出所為證據證明力之判斷如何違背經驗、論
    理法則）；倘僅泛言原判決認定事實錯誤、違背法令、量刑
    失之過重或輕縱，而未依上揭意旨指出具體事由，或形式上
    雖已指出具體事由，然該事由縱使屬實，亦不足以認為原判
    決有何不當或違法者（例如：對不具有調查必要性之證據，
    法院未依聲請調查亦未說明理由，或援用證據不當，但除去
    該證據仍應為同一事實之認定），皆難謂係具體理由，俾與
    第二審上訴制度旨在請求第二審法院撤銷、變更第一審不當
    或違法之判決，以實現個案救濟之立法目的相契合，並節制
    濫行上訴（最高法院97年度臺上字第892號判決意旨可資參
    照）。又理由是否具體，則屬第二審法院審查之範圍，不在
    命補正之列，亦即上訴書狀已記載理由，並有具體之敘述時
    ，其上訴既屬合法，第二審法院固應就其理由之是否可取，
    為實體之審理及判斷；如認其上訴書狀雖記載理由，但並未
    具體敘述時，則無須再命補正，可逕認其上訴不合法，以判
    決駁回之（最高法院97年度臺上字第1281號判決意旨可參）
    。
三、上訴人即附帶民事訴訟原告上訴意旨略以：上訴人誤信被告
    獲蔡宜珊授權，且未教唆被告偽造蔡宜珊之有價證券及私文
    書，原判決理由不備，爰求為將原判決廢棄，命被上訴人給
    付上訴人新台幣100 萬元及加計自97年9 月9 日起之法定遲
    延利息，並陳明願供擔保聲請為假執行宣告。
四、經查：原審以被上訴人即被告巫展浤所犯之偽造本票及私文
    書罪，上訴人即原告宋雲連為教唆犯，故宋雲連非因巫展浤
    犯罪而受損害之人，而駁回原告之訴（詳如附件，即原審判
    決書所示），已詳述理由及事證。原審認事用法，並無違誤
    。
五、本案附帶民事訴訟原告提起上訴，雖以書狀敘明前揭上訴意
    旨。然刑事訴訟法第500 條規定：附帶民事訴訟之判決，應
    以刑事訴訟判決所認定之事實為據。而本案之刑事訴訟部分
    ，原審刑事判決已詳述認定巫展浤因宋雲連教唆而偽造本票
    及私文書之事證及理由。況原審刑事判決上訴後，本院仍認
    宋雲連並未誤信巫展浤獲蔡宜珊授權，且確有教唆巫展浤偽
    造蔡宜珊之有價證券及私文書，並認巫展浤不構成詐欺。上
    訴人提出之上訴理由，並非依據卷內既有訴訟資料或提出新
    事證，具體指摘原判決上開採證認事，有何足以影響判決本
    旨之不當或違法，而構成應予撤銷之具體事由。
六、揆諸首揭說明，上訴人所提之前述上訴理由，核與刑事訴訟
    法第361 條第2 項所稱「具體理由」顯非相當，本件附帶民
    事訴訟之第二審上訴顯屬違背法律上之程式，應由本院依同
    法爰不經言詞辯論，判決如主文。
據上論結，應依刑事訴訟法第490條、第367條前段、第372條，
判決如主文。
中    華    民    國  100     年    10    月    20    日
                  刑事第一庭    審判長法  官  周賢銳
                                      法  官  曾逸誠
                                      法  官  洪碩垣
以上正本證明與原本無異。
不得上訴。
中    華    民    國   100    年    10    月    21    日
                                      書記官  洪慧敏